臺灣臺北地方法院刑事判決　　　　　　　　　　　　　九十三年度訴字第一九四號
　　公　訴　人　臺灣臺北地方法院檢察署檢察官
　　被　　　告　甲○○
右列被告因毒品危害防制條例案件，經檢察官提起公訴（九十三年度毒偵字第二二號
）及移送併辦（臺灣板橋地方法院檢察署九十三年度核退毒偵字第三號），嗣於本院
準備程序進行中，被告先就被訴事實為有罪之陳述，經裁定進行簡式審判程序，判決
如左：
    主  文
甲○○連續施用第一級毒品，累犯，處有期徒刑拾月，扣案如附表編號壹、貳所示之
物沒收並銷燬。又連續施用第二級毒品，累犯，處有期徒刑陸月，扣案如附表編號參
所示之物沒收並銷燬。應執行有期徒刑壹年貳月，扣案如附表編號壹、貳、參所示之
物沒收並銷燬。
    事  實
一、甲○○前因槍砲及違反麻醉藥品管理條例案件，經本院八十五年訴字第七九一號
    判決分別判處有期徒刑二年四月、七月，合併定執行刑二年十月，迭經臺灣高等
    法院八十五年上訴字第二七０七號、最高法院八十五年臺上字第五六八二號判決
    上訴駁回確定，另又因違反麻醉藥品管理條例案件，經本院八十五年易字第一０
    六號判決判處有期徒刑七月確定，再與前揭宣告刑合併定執行刑三年五月，於民
    國九十二年五月十二日縮刑期滿執行完畢，詎猶不知悔改。甲○○另前因施用毒
    品案件，經臺灣板橋地方法院八十八年毒聲字第五０八八號裁定令入勒戒處所觀
    察、勒戒，因有繼續施用毒品之傾向，再經該院八十八年毒聲字第五三八八號裁
    定令入戒治處所施以強制戒治，戒治期滿後由臺灣板橋地方法院檢察署檢察官於
    八十九年十月十九日以八十九年戒毒偵字第七二二號不起訴處分確定，甲○○於
    前開不起訴處分確定後，另行分別基於施用第一級毒品海洛因、第二級毒品安非
    他命之概括犯意，自九十二年七月間某日起至九十三年一月十五日上午十時許止
    ，約一天二至三次，在臺北縣新店市○○路○段一四六巷二十號一樓、臺北縣蘆
    洲市○○街一一０號等地，以將海洛因後由注射針筒注射、安非他命置入玻璃球
    吸食器內以火燒烤後吸嗅所生氣體之方式，分別施用第一級毒品海洛因、第二級
    毒品安非他命多次，迭於九十二年十月三十日上午十一時四十分許、九十三年一
    月十五日下午一時三十分許，在臺北縣新店市○○路○段一四六巷二十號一樓、
    臺北縣蘆洲市○○街一一０號內為警查獲，並先後扣得如附表所示之毒品。
二、案經臺北市政府警察局松山分局移送臺灣臺北地方法院檢察署檢察官偵查起訴，
    暨臺北縣政府警察局三重分局移送臺灣板橋地方法院檢察署檢察官移送併辦，嗣
    於準備程序進行中，被告甲○○先就被訴事實為有罪之陳述，經裁定進行簡式審
    判程序。
    理  由
一、右揭犯罪事實，業據被告甲○○於本院審理中坦承不諱，且被告於九十二年十月
    三十日、九十三年一月十五日為警查獲後所採集之尿液，經以氣相層析質譜儀分
    析法檢驗，均呈安非他命及嗎啡陽性反應，有明生生物科技股份有限公司濫用藥
    物檢體檢驗報告、臺灣檢驗科技股份有限公司濫用藥物尿液檢驗報告各一紙在卷
    可稽；又被告於為警查獲時所扣得如附表編號一、二所示單位、數量之疑似第一
    級毒品海洛因粉末，經以氣相層析質譜儀分析法檢驗，均呈第一級毒品海洛因反
    應，有法務部調查局鑑定通知書二紙在卷可稽，另被告於為警查獲時所扣得如附
    表編號三所示單位、數量之疑似第二級毒品安非他命結晶物，經檢驗則呈第二級
    毒品安非他命反應，有臺北縣警察局三重分局查獲涉嫌毒品危害防制條例毒品初
    步鑑驗報告單一紙在卷可稽，以上均足為被告自白之佐證，而堪認被告自白與事
    實相符；被告前因施用毒品案件，經臺灣板橋地方法院八十八年毒聲字第五０八
    八號裁定令入勒戒處所觀察、勒戒，因有繼續施用毒品之傾向，再經該院八十八
    年毒聲字第五三八八號裁定令入戒治處所施以強制戒治，戒治期滿後由臺灣板橋
    地方法院檢察署檢察官於八十九年十月十九日以八十九年戒毒偵字第七二二號不
    起訴處分確定，有臺灣高等法院被告全國前案紀錄表一紙、臺灣板橋地方法院檢
    察署不起訴處分書一紙在卷可稽，綜上所述，本件事證明確，被告犯行堪以認定
    ，應依法論科。
二、核被告所為，係犯毒品危害防制條例第十條第一項施用第一級毒品罪、同條例第
    十條第二項施用第二級毒品罪，其持有第一級、第二級毒品之低度行為為施用毒
    品之高度行為吸收，不另論罪；被告多次施用第一級毒品、第二級毒品之犯行，
    時間緊接、方法相近、分別觸犯構成犯罪要件相同之罪名，顯係各自基於概括犯
    意，應依連續犯之規定各論以一罪，並均依法加重其刑，被告所犯施用第一級毒
    品及第二級毒品犯行間，犯意各別，罪名有異，應分論併罰。被告前因槍砲及違
    反麻醉藥品管理條例案件，經本院八十五年訴字第七九一號判決分別判處有期徒
    刑二年四月、七月，合併定執行刑二年十月，迭經臺灣高等法院八十五年上訴字
    第二七０七號、最高法院八十五年臺上字第五六八二號判決上訴駁回確定，另又
    因違反麻醉藥品管理條例案件，經本院八十五年易字第一０六號判決判處有期徒
    刑七月確定，再與前揭宣告刑合併定執行刑三年五月，於民國九十二年五月十二
    日縮刑期滿執行完畢，有臺灣高等法院被告全國前案紀錄表一紙在卷可稽，其受
    有期徒刑之執行完畢，五年內再犯本件有期徒刑以上之罪，為累犯，各依法遞加
    重其刑。公訴意旨雖未論及被告自九十二年十月三十日遭警查獲後，至九十三年
    一月十五日再度遭警查獲前之連續施用第一級、第二級毒品犯行（即臺灣板橋地
    方法院檢察署九十三年度核退毒偵字第三號移送併辦之犯行），然檢察官就犯罪
    事實一部起訴者，效力及於全部，上揭部分與起訴部分有連續犯裁判上一罪之關
    係，本院自得併予審理，附此敘明。爰審酌被告前有多次施用毒品前科，其施用
    毒品戕害自身健康，本件先遭警查獲一次後猶不知悛悔、再度施用毒品又為查獲
    ，嗣後坦承犯行、犯後態度尚佳及其他一切情狀，量處如主文所示之刑。扣案如
    附表所示之查獲毒品，依毒品危害防制條例第十八條第一項前段規定沒收並銷燬
    之，至查獲被告時另扣案之施用毒品器具（即注射針筒三支、玻璃球吸食器一只
    、藥鏟一支、止血皮帶一條、安非他命殘渣袋四只），訊之被告否認為其所有（
    見本院九十三年四月二十日訊問筆錄），亦無積極證據足為不同之認定，且核此
    等扣案物品均無從認係專供施用毒品之器具，復經到庭實行公訴之檢察官撤回此
    部分沒收之聲請（同上訊問筆錄），爰不予宣告沒收，末此敘明。
據上論斷，應依刑事訴訟法第二百九十九條第一項前段，第二百七十三條之一第一項
，毒品危害防制條例第十條第一項、第二項、第十八條第一項前段，刑法第十一條、
第五十六條、第四十七條、第五十一條第五款，判決如主文。
本案經檢察官許祥珍到庭執行職務
中　　　華　　　民　　　國　　九十三　　年　　　四　　　月　　二十七　　日
                                      臺灣臺北地方法院刑事第十二庭
                                          法  官  張永宏
右正本證明與原本無異。
如不服本判決，應於判決送達後十日內，向本院提出上訴狀。
                                          書記官  楊灥
中　　　華　　　民　　　國　　九十三　　年　　　四　　　月　　二十七　　日
附錄本件論罪科刑法條全文
毒品危害防制條例第十條
施用第一級毒品者，處六月以上五年以下有期徒刑。
施用第二級毒品者，處三年以下有期徒刑。
附表
┌──┬─────────────────┬──────┬────────┐
│編號│查獲時地                          │查獲品名    │數量（重量）    │
├──┼─────────────────┼──────┼────────┤
│ 一 │九十二年十月三十日上午十一時四十分│海洛因      │壹瓶（淨重零點參│
│    │臺北縣新店市○○路○段146巷20號1樓 │            │柒公克）        │
├──┼─────────────────┼──────┼────────┤
│ 二 │九十三年一月十五日下午一時三十分許│海洛因      │肆包（淨重陸拾柒│
│    │臺北縣蘆洲市○○街110號           │            │點柒玖公克）    │
├──┼─────────────────┼──────┼────────┤
│ 三 │同右                              │安非他命    │肆包（淨重拾壹點│
│    │                                  │            │捌公克）        │
└──┴─────────────────┴──────┴────────┘
